臺中高等行政法院判決
　　　　　　　　　　　　　　　　　　 94年度簡字第00064號
原　　　告　甲○○
被　　　告　臺中縣政府
代　表　人　乙○○
上列當事人間因就業服務法事件，原告不服行政院勞工委員會中
華民國 94年1月28日勞訴字第0930051701號訴願決定，提起行政
訴訟。本院判決如下︰
　　主  文
原告之訴駁回。
訴訟費用由原告負擔。
　　事  實
一、緣原告以家庭監護工名義申請聘僱菲律賓籍女子ARANILLASH
    IRELY  DAGARAGA（以下簡稱J君，護照號碼﹕HH959683）於
    台中縣大雅鄉○○村○○路271巷40之1號處所從事家庭監護
    工作。經台中縣警察局清水分局於 93年8月18日上午11時43
    分許當場查獲該外勞由原告之妻黃春美指派於同址「天兵實
    業有限公司工廠內從事操作機器折彎鐵管工作，並經稽查人
    員當場將檢查情形製作「臨檢紀錄表」，該分局遂於 93年8
    月26日以清警外字第0930061996號函移由被告機關台中縣政
    府依法查處，被告機關認原告違反就業服務法第 57條第3款
    規定屬實，乃於93年9月2目以府勞資字第0930225569號罰鍰
    處分書，依同法第68條第1項規定，處原告罰鍰新台幣6萬元
    整。原告不服，提起訴願，遭到駁回，遂提起本件行政訴訟
    。
二、原告起訴意旨略以：外勞瑪莉並未現場操作任何機器，只憑
    當時穿著就認定從事現場工作，而原告之妻子外出喜宴且當
    天工廠未有其它員工上班外勞怎麼有可能獨自完成流程？當
    日現場只有原告未成年之長子在現場，一再解釋瑪莉完全未
    承認從事工廠工作，只說老闆交代幫他看顧一下工廠，他外
    出喜宴就是違法行為，這讓老百姓不免懷疑外勞政策是矯枉
    過正，目前被看護人被送到安養中心強烈表示回家意願，請
    求法院判決撤銷行政政院勞工委員會訴願決定及台中政府93
    年9月2日府勞資字第 09300225569號原處分、確認台中縣政
    府行政處分無效。
三、按「雇主聘僱外國人不得有下列情事：一、．．．。三、指
    派所聘僱之外國人從事許可以外之工作。．．．。」、「違
    反．．．第57條第3款．．．規定者，處新臺幣3萬元以上15
    萬元以下罰鍰。」分別為就業服務法第57條第3款及第68 條
    第1項所明定。次按「本法第57條第3款『指派所聘僱之外國
    人從事許可以外之工作』．．．本款之雇主係指名義上之雇
    主。且在雇主明示或默示下，居於代雇主行使對外勞管理監
    督地位之人，所為指派外勞從事許可以外工作之行為，亦視
    為雇主之指派行為。」為行政院勞工委員會 91年7月24日勞
    職外字第0910205078號函釋有案。再按「人民違反法律上之
    義務而應受行政罰之行為，法律無特別規定時，雖不以出於
    故意為必要，仍須以過失為其責任條件。但應受行政罰之行
    為，僅須違反禁止規定或作為義務，而不以發生損害或危險
    為其要件者，推定為有過失，於行為人不能舉證證明自己無
    過失時，即應受處罰。」亦經司法院大法官會議作成釋字第
    275號解釋。
四、查本件原告上開違章事實，經查獲之臺中縣警察局清水分局
    製有「臨檢紀錄表」，該表之檢查情形略以：「本分局核查
    小組於右記時地依據就業服務法第57條對外國人工作之場所
    實施檢查，當場查獲（雇主：甲○○）所申請聘僱之菲律賓
    籍女子『瑪莉』（JARANILLA SHIRELY DAGARAGA瑪莉（下稱
    J 君）、護照號碼：HH959683、居留證號：LD00000000）正
    從事與申請項目不符之工作，從事鐵工折彎鐵管（操作機械
    ）之工作。．．．。」，該表除有現場查獲員警李裕豐、莊
    瑞彬、阮關錢、劉純榮及洪志榮等 5人之簽名外，又有在場
    之訴外人劉正富及黃春美（原告之妻）等人之簽章。而原告
    之妻黃春美第一次之警訊筆錄時於警訊以：警方於93年8月1
    8日11時43分許，於大雅鄉○○村○○路 271巷40之1號（天
    兵實業有限公司），當場查獲菲律賓女子『瑪莉』（JARANI
    LLA SHIRELY DAGARAGA、護照號碼：HH959683、1968 年6月
    25日生），正在操作機器從事折彎鐵管工作，該菲律賓籍女
    子『瑪莉』是何人僱用？時答稱：該菲律賓籍女子『瑪莉』
    ，是我先生甲○○僱用的。．．．。又訊以：為何警方會於
    該處所查獲菲律賓籍女子『瑪莉』，其並穿著工作服？時答
    稱：因為我今天中午有事外出（我先生出國）因工廠無人所
    以才請他先幫忙看顧，注意廠內機械運轉安全。．．．。於
    訊以：她從何時開始至你工廠工作？時段為何？答稱：她是
    今日 93年8月18日11時許才到我工廠看管。．．．。」等語
    。而 J君於警訊時之證詞略為：「．．．。問：你於何時、
    何處被警察追捕到案？答：我於 2004年8月18日11時43分許
    ，在臺中縣大雅鄉○○村○○路 27巷40之1號（天兵實業有
    限公司）工廠內工作為警查獲。．．．。問：妳在臺非法工
    作，是不被本國法律所允許，是否有補充說明之處？答：是
    因為老闆要出門叫我幫他看顧一下工廠。我不知道這樣是違
    法行為。．．．。」等語。揆諸上揭證人黃春美、 J君等人
    所證之內容與臺中縣警察局清水分局製作之「臨檢紀錄表」
    所載檢查情形相符。再依前開行政院勞工委員會 91年7月24
    日勞職外字第0910205078號函釋之意旨，被告認原告有違反
    就業服務法第 57條第3款規定：「指派所聘僱之外國人從事
    許可以外之工作。」自難認為有誤。原告徒託空言主張，未
    有具體證據以實其說，自不足採。
五、又本件原告違反就業服務法第 57條第3款規定，不得指派所
    聘僱之外國人從事許可以外之工作之義務，原告未能提出實
    證以證明其對於違反該義務，並無過失，依前開釋字第275
    號解釋意旨，自應推定原告有過失。從而，被告機關依首揭
    規定科處原告罰鍰處分並無違法或不當，原處分應予維持，
    亦無不合。本件原告提起本件訴訟請求就原處分及訴願決定
    ，均予以撤銷，尚難認為有理由，應予駁回。
六、末按「確認行政處分無效及確認公法上法律關係成立或不成
    立之訴訟，非原告有即受確認判決之法律上利益者，不得提
    起之。其確認已執行完畢或因其他事由而消滅之行政處分為
    違法之訴訟，亦同。」固為行政訴訟法第6條第1項所規定，
    然本件原告雖於聲明中提及「確認台中縣政府行政處分無效
    」，惟於理由中，僅就被告機關所認定之違章事實之存在，
    予以爭執，並未就被告原處分有無效之事實予以主張。是本
    件原告起訴其真意，自係以原處分違法，而請求予以撤銷，
    且本件原告主張之事實，顯亦難認被告機關所為原處分有無
    效之情事，原告此部分之請求，自難認為有理由，亦予敘明
    。
據上論結，本件原告之訴為無理由，依行政訴訟法第233條第1項
、第236條、第195條第1項後段、第98條第3項前段，判決如主文
。
中　　華　　民　　國　　94　　年　　5　　 月　　5　　 日
                        第三庭法  官  沈  應  南
以上正本證明與原本無異。
如不服本判決，應於判決送達後20日內，以本訴訟事件所涉及之
法律見解具有原則性者，始得向本院提出上訴狀並表明上訴理由
，經最高行政法院許可，否則不得上訴；如於本判決宣示後送達
前提起上訴者，應於判決送達後20日內補提上訴理由書（均應依
對造人數提出繕本）。提起上訴應預繳送達用雙掛號郵票390元
（34元及5元郵票各10份)。
中    華    民    國    94    年    5     月     5    日
                              書記官  廖  倩  慧
